臺灣高雄地方法院刑事判決　　　　　　　　　　　　　九十年度易字第四六二號
　　公　訴　人　臺灣高雄地方法院檢察署檢察官
　　被　　　告　甲○○
右列被告因毒品危害防制條例案件，經檢察官提起公訴（九十年度毒偵字第四七九二
號），本院判決如左：
    主  文
甲○○連續施用第貳級毒品，處有期徒刑捌月。扣案之殘留安非他命殘渣之夾鏈袋壹
只、殘留安非他命殘渣之吸食器壹組，均沒收銷燬之。
    事  實
一、甲○○前於民國八十八年間因施用第二級毒品安非他命案件，經本院以八十八年
    度毒聲字第四五二一號裁定送觀察、勒戒後，認無繼續施用毒品之傾向，經臺灣
    高雄地方法院檢察署檢察官於八十八年八月十一日以八十八年度偵字第一一一七
    八號不起訴處分確定。又於八十八年間因施用第二級毒品安非他命案件，經本院
    以八十九年度毒偵字第三七八號裁定送觀察、勒戒後，認有繼續施用毒品之傾
    向，再經本院以八十九年度毒聲字第四二二六號裁定令入戒治處所施以強制戒治
    一年，亦經本院以八十九年度易字第二六二號判處有期徒刑六月，甲○○上訴
    後經臺灣高等法院高雄分院於九十年二月二十八日判決駁回其上訴而確定。猶不
    知悔改，明知安非他命係第二級毒品，竟基於概括之犯意，於九十年十月十日晚
    上九時許（公訴人誤為晚上八時許）、九十年十月十九日上午十時許在其位於高
    雄市○鎮區○○街十四號一樓租住處，以將安非他命至於玻璃球上，點火加熱吸
    食其煙氣之方式，各施用第二級毒品安非他命一次。嗣因另涉犯竊盜案件，為警
    於九十年十月十九日，在高雄市政府警察局苓雅分局訊問時坦承上情，經警於九
    十年十月二十日三時許至甲○○上開住處實施搜索，在其住處扣得殘留安非他命
    殘渣之夾鏈袋一只、殘留安非他命殘渣之吸食器一組，採尿送驗始查悉上情。而
    經本院以九十年毒聲字第六四二一號裁定甲○○令入戒治處所施以強制戒治一年
    ，現在執行強制戒治中。
二、案經高雄市政府警察局苓雅分局移送臺灣高雄地方法院檢察署檢察官偵查起訴。
    理  由
一、訊之被告甲○○對於在右揭時地施用第二級毒品安非他命之犯行坦承不諱，且被
    告於九十年十月二十日九時許為警查獲時所採集之尿液，經送請高雄市立凱旋醫
    院檢驗結果，檢出甲基安非他命呈陽性反應，有高雄市立凱旋醫院九十年十一月
    十二日高市凱醫檢字第○○二八二號煙毒尿液檢驗成績書一紙附卷可稽。而甲基
    安非他命經口服投與後，約百分之七十於二十四小時內可自尿液中排出，又其尿
    液內含甲基安非他命成分之檢出，與投與甲基安非他命的量、個人體質、檢驗儀
    器之精密度有關，通常採尿化驗是否呈陽性反應，應以投與後二十四小時內所採
    者為宜，此有行政院生署藥物食品檢驗局（80）藥檢醫字第四五二九號函可查，
    足徵被告曾於九十年十月二十日三時許回溯二十四小時內某時，有施用安非他命
    一次無訛，是被告坦承其於九十年十月十日晚上九時許、九十年十月十九日上午
    十時許施用第二級毒品安非他命一次等語，堪予採信。此外，被告於九十年十月
    二十日三時許為警實施搜索查獲時，復有被告所有施用所用殘留晶體之夾鏈袋一
    只、殘留晶體之吸食器一組扣案可資佐證，而該殘留結晶體，經本院送請高雄醫
    學大學附設中和紀念醫院檢驗結果，該殘留晶體均呈甲基安非他命陽性反應，有
    該院九十年十二月二十五日編號第九○一二－七三、九○一二－七四號檢驗報告
    一紙附卷可稽，益徵被告上開自白部分與事實相符，應堪採信。又被告於八十八
    年間因施用第二級毒品安非他命案件，經依本院以八十八年度毒聲字第四五二一
    號裁定送觀察、勒戒後，認無繼續施用毒品之傾向，經臺灣高雄地方法院檢察署
    檢察官於八十八年八月十一日以八十八年度偵字第一一一七八號不起訴處分確定
    。又於八十八年間因施用第二級毒品安非他命案件，經本院以八十九年度毒偵字
    第三七八號裁定送觀察、勒戒後，認有繼續施用毒品之傾向，再經本院以八十
    九年度毒聲字第四二二六號裁定令入戒治處所施以強制戒治一年，亦經本院以八
    十九年度易字第二六二號判處有期徒刑六月，被告上訴後經臺灣高等法院高雄
    分院於九十年二月二十八日判決駁回其上訴而確定，而經本院以九十年毒聲字第
    六四二一號裁定甲○○令入戒治處所施以強制戒治一年，現在執行強制戒治中，
    有該刑事裁定、不起訴處分書、刑事判決附卷可按，其三犯毒品危害防制第十條
    之罪，本件犯罪事證明確，被告犯行洵堪認定。
二、查安非他命係毒品危害防制條例第二條第二項所稱之第二級毒品，不得持有、施
    用，被告竟持之以施用，核其所為，係犯毒品危害防制條例第十條第二項之施用
    第二級毒品罪。其先後二次施用第二級毒品安非他命犯行，時間緊接、手法及罪
    名均同，顯係基於概括犯意而為之，為連續犯，應論以一罪。其先後二次持有安
    非他命，亦係基於概括之犯意，本應以連續持有論，惟其持有後，進而施用，其
    持有行為應被其施用之行為所吸收，不另論罪。審酌被告有施用第二級毒品安非
    他命犯罪前科，有臺灣高等法院被告全國前案紀錄表及臺灣高雄地方法院檢察署
    刑案資料查註紀錄表各一件附卷可稽，雖不構成累犯，惟仍足徵其素行非佳，且
    係施用毒品而經觀察勒戒、強制戒治、停止戒治後，又再犯相同罪行，顯見意志
    甚為不堅，然其犯罪係戕害自身，尚未害及他人，所犯情節非重及犯罪後坦承犯
    行，態度尚佳等一切情狀，量處如主文所示之刑。又扣案之夾鏈袋一只、吸食器
    一組，經送鑑驗含有安非他命成分，已與第二級毒品安非他命結合而難以剝離，
    自應視同第二級毒品，此有高雄醫學大學附設中和紀念醫院九十年十二月二十五
    日檢驗報告二份附卷可按，爰依毒品危害防制條例第十八條第一項前段規定，不
    問屬於犯人與否，均沒收並銷燬之。
三、又公訴人於犯罪事實中雖僅敘及被告於九十年十月十日晚上九時許（公訴人誤載
    為八時許），施用安非他命之犯行，惟另一於九十年十月二十日九時許回溯二十
    四小時內之某時施用安非他命一次之犯行，與前開起訴部分具有連續犯之裁判上
    一罪關係，為起訴效力所及，本院自應一併審究，附此敘明。
據上論斷，應依刑事訴訟法第二百九十九條第一項前段，毒品危害防制條例第十條第
二項、第十八條第一項前段、第二十三條第二項，刑法第十一條、第五十六條，判決
如主文。
中       華       民       國     九十一     年     一    月    三十    日
                                  臺灣高雄地方法院刑事第一庭
                                      法  官   郭貞秀
右正本證明與原本無異。
如不服本判決，應於判決送達後十日內，向本院提出上訴狀。
                                  書  記  官   黃國忠
中    華    民    國      九十一      年      一      月     三十一     日
